# 请教陈版：净额列收下的关联交易披露 / 抵消问题

提问人：hailli 时间：2021-01-11 12:32:55
同一集团下面有A，B两家公司，A（买方）与B（卖方）签署一份货物采购合同，合同价 100 。而B公司针对上述采购事宜与第三方供应商C签订另一份采购合同，采购价为 80 ，合同约定由供应商C负责提供货物，保证货物质量，货物仓储，货物运输等事宜，且供应商C将货物直接运输到A公司的仓库。
从B公司的角度，B公司认为在向A公司转让商品之前，自己从未获得过对货物的控制权，且货物风险已经转移给第三方供应商，因此属于代理人，按照净额 20 确认收入。关联交易披露 20 。
从A公司的角度，A公司从未直接同第三方供应商C联系，涉及结算，货物质量保证等，A公司直接向B公司联系。A公司确认 100 的存货采购，关联交易披露 100 。
若从合并层面来看，假设不考虑已实现/未实现对外销售等问题，内部交易抵消之后，集团最终应该是对第三方采购存货金额 80 。
疑问:
（ 1 ）从A 和 B公司单体层面看，确认方式是否合理。
（ 2 ）A 和 B公司单体层面 应该披露的关联交易金额 分别未多少， 若按照上述会计处理，A公司的披露金额为 100 ， B公司披露金额为净额收入20 ， 两边披露不平。
求助各位大神指教！ 谢谢。

回答人：chenyiwei
B属于代理人，因此B按净额法确认收入，但资金往来流水仍然是按照A——B——C的流程发生，因此A确认对B的往来，B需分别确认对A的应收款和对C的应付款，且B的个别报表层面不得将应收、应付对抵。现金流量也是按总额列报。
关于关联交易的披露，A仍披露向B采购 100 ，但应披露最终供应商为C；B应披露向A提供代采购服务，收入净额为 10 ，采购总额为 100 ，必要时在附注中文字补充说明。